【裁判字號】    98,裁,1011
【裁判日期】    980423
【裁判案由】    進口貨物核定完稅價格
【裁判全文】
最  高  行  政  法  院  裁  定
                                      98年度裁字第1011號
上  訴  人  佳格食品股份有限公司
代  表  人  甲○○
被 上訴 人  財政部基隆關稅局
代  表  人  呂財益
上列當事人間進口貨物核定完稅價格事件，上訴人對於中華民國
97年11月28日臺北高等行政法院97年度簡字第664號判決，提起
上訴，本院裁定如下：
    主  文
上訴駁回。
上訴審訴訟費用由上訴人負擔。
    理  由
一、按對於適用簡易程序之裁判提起上訴或抗告須經本院之許可
    ，其許可以訴訟事件所涉及之法律見解具有原則性者為限，
    行政訴訟法第235條定有明文。是當事人對於高等行政法院
    之簡易判決提起上訴時，其上訴狀或理由書對於該事件所涉
    及之法律見解具有原則性自應為相當之敘明，若未為敘明，
    或所敘明者與原則性無關，則本院自應不許可其上訴。
二、本件上訴人於民國96年4月至同年6月間委由新像報關股份有
    限公司向被上訴人申報進口丹麥產製QUAKER MILK POWDER
    計36批（進口報單號碼詳如原審判決附表），經被上訴人依
    關稅法第18條第1項規定，按上訴人應申報事項，先行徵稅
    放行，事後再加審查。嗣據財政部關稅總局驗估處查價結果
    ，來貨應改按原申報單價加計單位權利金每公斤新臺幣2.98
    元核估完稅價格，被上訴人乃據以增估補稅（詳如原審判決
    附表）。上訴人不服，遂循序提起行政訴訟。
三、本件上訴理由略以：以關稅法第29條第1項所指「交易價格
    」、第2項所指「進口貨物由輸出國銷售至中華民國實付或
    應付之價格」、第3項第3款所指「依交易條件由買方支付之
    權利金」應如何解釋及適用；「關稅暨貿易總協定第7條執
    行協定」之效力為何，且該協定與關稅法之相對位階為何，
    另依關稅法第102條授權訂定施行細則是否符合授權明確性
    原則，而該施行細則第12條第2項所指「與進口貨物有關之
    價款」有無牴觸法律，是否對於人民自由權利增加法律所無
    之限制或負擔，且是否違反國會保留、法律保留並背離憲法
    第19條之租稅法定原則，上開爭點均涉及法律問題意義重大
    亟待加以闡釋，而就法律是否牴觸條約、命令是否牴觸法律
    所為之判斷，尤須由本院統一法律上見解，況上訴人進口同
    類貨物經被上訴人作成類此處分迄達數十件，為確保裁判之
    一致性，應認本案涉及法律見解具有原則性；又原審判決未
    依職權調查證據，亦未依商標法適用商標授權法律關係，其
    判決有不適用法規之違法；且原審判決適用GATT「1994年關
    稅暨貿易總協定第7條執行協定」、關稅法及其施行細則第
    16條與經驗法則、論理法則均有不當；再者，原審判決就上
    訴人於原審所提出之商標法規及日本比較法均不予採用，復
    未敘明不採之理由，亦有判決不備理由之違法云云為其論據
    。本院經核上訴論旨，旨在以其對法律上見解之歧異，指摘
    原判決為不當，然並無所涉及之法律見解具有原則性之情事
    ，依首揭規定，上訴人提起本件上訴，不應許可，其上訴難
    謂合法，應予駁回。
四、依行政訴訟法第249條第1項前段、第104條、民事訴訟法第
    95條、第78條，裁定如主文。
中    華    民    國    98    年    4     月    23    日
                    最高行政法院第六庭
                        審判長法官  吳  明  鴻
                              法官  鄭  忠  仁
                              法官  林  茂  權
                              法官  侯  東  昇
                              法官  黃  秋  鴻
以  上  正  本  證  明  與  原  本  無  異
中    華    民    國    98    年    4     月    23    日
                              書記官  吳  玫  瑩


司法院資訊處製作；財團法人民間司法改革基金會備份。
